臺灣桃園地方法院小額民事判決
110年度桃小字第1845號
原      告  李徐竹妹

被      告  李樹珍  
上列被告因過失傷害案件（109年度壢交簡字第3816號），經原
告提起刑事附帶民事訴訟請求損害賠償，經本院刑事庭移送前來
（110年度壢交簡附民字第4號），本院於民國111年3月3日言詞
辯論終結，判決如下：
　　主    文
被告應給付原告新臺幣貳萬參仟伍佰陸拾壹元，及自民國一一０
年一月十五日起至清償日止，按週年利率百分之五計算之利息。
原告其餘之訴駁回。
本判決第一項得假執行。
    事實及理由
壹、程序部分：
　　被告經合法通知，未於言詞辯論期日到場，核無民事訴訟法
    第386條各款所列情形，爰依同法第436條之23準用第433條
    之3規定，依職權由一造辯論而為判決，先予敘明。
貳、實體部分：
一、原告主張：被告於民國109年5月20日上午，騎乘車牌號碼000-
    0000號普通重型機車（下稱肇事機車），沿桃園市桃園區中
    山路往桃園區三民路3段方向行駛，於當日上午11時13分許，
    駛至中山路與泰山街交岔路口時，從後追撞前方由訴外人李
    增木騎乘搭載伊之車牌號碼000-000號普通重型機車（下稱系
    爭機車），致伊與系爭機車倒地，伊因此受有左側後胸壁、
    背部及左側上肢鈍挫傷等傷害（下稱系爭傷害），被告應賠
    償伊醫藥費新臺幣（下同）2,441元、計程車費1,120元、慰
    撫金3萬元，爰依侵權行為之法律關係提起本件訴訟等語，
    並聲明：被告應給付原告3萬3,561元，及自刑事附帶民事起
    訴狀（下稱起訴狀）繕本送達翌日起至清償日止，按週年利
    率5％計算之利息。
二、被告未於言詞辯論期日到場，亦未提出書狀為任何聲明或陳
    述。
三、本院之判斷：
　㈠經查，被告於上開時地騎乘肇事機車從後追撞由李增木騎乘
    搭載原告之系爭機車，致原告與系爭機車倒地，原告因此受
    有系爭傷害之事實，有道路交通事故現場圖、調查報告表㈠
    、㈡、衛生福利部桃園醫院（下稱桃園醫院）診斷證明書、
    車籍資料及照片等證據在卷可稽（見本院附民卷第7頁，桃
    小卷第11至13頁、第15至18頁，個資卷），堪信為真實。
　㈡按因故意或過失，不法侵害他人之權利者，負損害賠償責任
    。汽車、機車或其他非依軌道行駛之動力車輛，在使用中加
    損害於他人者，駕駛人應賠償因此所生之損害，民法第184
    條第1項前段、第191條之2前段分別定有明文。汽車在同一
    車道行駛時，除擬超越前車外，後車與前車之間應保持隨時
    可以煞停之距離。汽車行駛時，駕駛人應注意車前狀況及兩
    車並行之間隔，並隨時採取必要之安全措施，不得在道路上
    蛇行，或以其他危險方式駕車，道路交通安全規則第94條第
    1項前段、第3項定有明文。經查，被告未保持安全距離及未
    注意車前狀況而從後追撞系爭機車，自已違反前開交通規則
    而有過失。另肇事車輛既係突然違規從後追撞系爭機車，李
    增木自無注意可能性，從而李增木已盡注意之能事而無過失
    ，原告亦無與有過失。從而，被告駕駛行為確有過失，應就
    本件事故負全部過失責任，且其過失行為與原告所受損害具
    有相當因果關係，被告應負損害賠償之責。
　㈢損害賠償項目：
　⒈醫藥費：
　　原告主張其因系爭傷害支出醫療費用2,441元，有桃園醫院
    醫療費用收據附卷可參（見本院附民卷第11頁、第13頁、第
    19至23頁），堪信為真實。
　⒉計程車費：　　
　　原告主張其因系爭傷害就醫而支出計程車費1,120元，有計
    程車車資收據附卷可佐（見本院附民卷第9頁、第13至17頁
    ），本院審酌前揭收據所載之乘車日期與與前述醫療費用收
    據所載之就診日期相符，堪認係原告為前往醫療院所治療系
    爭傷害所增加之交通支出，此部分請求自屬有據。
　⒊慰撫金：　　
　　按不法侵害他人之身體、健康、名譽、自由、信用、隱私、
    貞操，或不法侵害其他人格法益而情節重大者，被害人雖非
    財產上之損害，亦得請求賠償相當之金額，民法第195 條第
    1項前段亦有明文。次按精神慰撫金之多寡，應斟酌雙方之
    身分、地位、資力與加害程度，及其他各種情形核定相當之
    數額，該金額是否相當，自應依實際加害情形與被害人所受
    之痛苦及雙方之身分、地位、經濟狀況等關係決定之。經查
    ，原告因被告上開侵權行為受有系爭傷害，精神上受有相當
    之痛苦，自得請求被告賠償精神慰撫金。本院審酌原告為38
    年次，學歷為小學畢業，被告則為53年次，學歷為國中畢業
    等事實，此有兩造之戶籍資料在卷可憑（見本院個資卷），
    再參之卷附兩造財產查詢清單、各類所得資料清單所示之經
    濟能力、財產狀況（見本院個資卷）、被告過失情節及原告
    所受傷害等一切情事，認原告請求精神慰撫金應以2萬元為
    適當。
　㈣基上，原告上開損害金額合計為2萬3,561元（計算式：2,441
    +1,120+2萬=2萬3,561）。　　
四、按給付無確定期限者，債務人於債權人得請求給付時，經 
    其催告而未為給付，自受催告時起，負遲延責任。其經債權
    人起訴而送達訴狀，或依督促程序送達支付命令，或為其他
    相類之行為者，與催告有同一之效力。又遲延之債務，以支
    付金錢為標的者，債權人得請求依法定利率計算之遲延利息
    。但約定利率較高者，仍從其約定利率，而應付利息之債務
    ，其利率未經約定，亦無法律可據者，週年利率為5％，民法
    第229條第2項、第233條第1項、第203條分別定有明文。經
    查，上開債務為金錢債務，然無確定期限，亦無約定之利率
    ，被告應自受催告時起，負遲延責任，給付週年利率5％遲延
    利息，而起訴狀繕本於110年1月14日送達被告，有本院送達
    證書在卷可稽（見本院附民卷第25頁），原告請求自起訴狀
    繕本送達被告翌日即110年1月15日起至清償日止，按週年利
    率5％計算之遲延利息，自有理由。
五、綜上所述，原告依侵權行為之法律關係，請求被告給付原告
    2萬3,561元，及自110年1月15日起至清償日止，按週年利率
    5％計算之利息，為有理由，應予准許，逾此範圍，則無理由
    ，應予駁回。
六、本件事證已臻明確，兩造其餘攻擊防禦方法及所提證據，經
    核於判決結果不生影響，爰不一一論述，併此敘明。
七、原告勝訴部分係依民事訴訟法第436條之8規定適用小額訴訟
    程序所為之判決，依同法第436條之20規定，應就被告敗訴
    之部分，依職權宣告假執行。
八、本件免繳裁判費，亦無其他訴訟費用，故毋庸為訴訟費用之
    諭知。　　
中　　華　　民　　國　　111 　年　　3 　　月　　16　　日
                  桃園簡易庭  法  官  張明宏
以上為正本係照原本作成。
如不服本判決，應於送達後20日內，向本院提出上訴狀並表明上
訴理由，如於本判決宣示後送達前提起上訴者，應於判決送達後
20日內補提上訴理由書（須附繕本）。
如委任律師提起上訴者，應一併繳納上訴審裁判費。   
中　　華　　民　　國　　111 　年　　3 　　月　　16　　日
                              書記官　石曉芸
附錄：
一、民事訴訟法第436條之24第2項：
　  對於小額程序之第一審裁判上訴或抗告，非以其違背法令為
    理由，不得為之。
二、民事訴訟法第436條之25：
　  上訴狀內應記載上訴理由，表明下列各款事項：
　  ㈠原判決所違背之法令及其具體內容。
　  ㈡依訴訟資料可認為原判決有違背法令之具體事實。
三、民事訴訟法第471條第1項：（依同法第436條之32第2項規定
    於小額事件之上訴程序準用之）
    上訴狀內未表明上訴理由者，上訴人應於提起上訴後20日內
    ，提出理由書於原第二審法院；未提出者，毌庸命其補正，
    由原第二審法院以裁定駁回之。